【裁判字號】    90,上易,856
【裁判日期】    900508
【裁判案由】    妨害公務等
【裁判全文】
臺灣高等法院臺中分院刑事判決          民國九十年度上易字第八五六號
    上  訴  人
    即  被  告  甲○○
右上訴人因妨害公務等案件，不服臺灣苗栗地方法院中華民國九十年二月二十日第一
審判決（民國八十九年度易字第九二四號，起訴案號：臺灣苗栗地方法院檢察署民國
八十九年度偵字第一一九四０號），提起上訴，本院判決如左：
    主    文
原判決關於公共危險及定執行刑部分撤銷。
甲○○被訴公共危險部分無罪。
其他上訴駁回。
上訴駁回部分應執行有期徒刑伍月，如易科罰金，以佰元折算壹日。
    事    實
一、甲○○明知汽車駕駛人酒後不得駕駛，竟於民國八十九年七月二十一日二十三時
    許，騎乘車號ＩＧＢ－六二三號機車，行經苗栗縣通霄鎮苗三七線六公里處，為
    執行路檢勤務之警員丁○○、乙○○發覺後，以反光棒示意攔查檢測，然未獲聽
    從，前開二名員警乃以探照燈照射後，其方停下機車接受盤查，因其未帶安全帽
    ，且該機車無後照鏡之設置，並於身上發出酒味，丁○○依法欲開立交通違規罰
    單之際，甲○○向丁○○稱：「你是主管，我認識你，不要開罰單」等語，但丁○○不為所動，甲○○此時卻喃喃自語，有語無倫次之現象，丁○○等二人欲將
    其帶至分局製作筆錄時，甲○○明知丁○○等二人為公務員，且依法執行職務中
    ，竟基於妨害公務之犯意，以「幹你娘」等語公然侮辱丁○○警員，丁○○見狀
    ，欲將甲○○帶回警局製作筆錄，至巡邏車之際，甲○○竟另行起意以拳頭毆打
    丁○○之左眼與太陽穴部位，而施以強暴，使丁○○受有左眼眶周圍瘀血腫之傷
    害。
二、案經丁○○告訴，暨苗栗縣警察局通霄分局報請臺灣苗栗地方法院檢察署檢察官
    偵查起訴。
    理    由
一、訊之被告甲○○，對於上開罪事實，除承認喝酒駕車外，餘皆否認，並辯稱：當
    時是警察先打伊，伊再回手擋，伊根本未出手打警察，也沒有罵警察三字經，証
    人李安邦當時未在場，其証言不實在，是警察故意要陷害伊的云云；惟查右開犯
    罪事實，業經告訴人丁○○指訴歷歷，核與證人乙○○在偵查中結證之情節相符
    ，証人李安邦於原審亦到庭証陳，被告當時確實有出手打警察，有筆錄附卷為憑
    ，雖証人乙○○與証人李安邦就執行勤務時，各人所施勤務說法略有出入，尚不
    影響本件事實之認定，況証人當日確實有出勤務，有苗栗縣警察局通霄分局中和
    派出所勤務分配表，及員警出入登記簿影本各一件附卷可憑；此外，復有酒精濃
    度試紙、舉發違反道路交通管理事件通知單、診斷證明書各一紙在卷可憑，被告
    所辯，要屬卸責之詞，委無可採，其犯行堪以認定。
二、核被告甲○○所為，係犯刑法第一百三十五條第一項之妨害公務罪、第一百四十
    條第一項之妨害公務罪、第二百七十七條第一項之傷害罪。被告所犯刑法第一百
    三十五條第一項、第二百七十七條第一項二罪間，係以一行為觸犯數罪名之想像
    競合犯，應從一重之第二百七十七條第一項之罪處斷。被告所犯之刑法第二百七
    十七條第一項之罪及第一百四十條第一項之罪，犯意各別，行為互殊，罪名不同
    ，應予以分論併罰。公訴人認被告所犯刑法第一百四十條第一項之罪與刑法第一
    百三十五條第一項、第二百七十七條第一項之罪屬牽連犯關係，應從一重之傷害
    罪處斷，容有未洽，附此說明。
三、原審以被告傷害及妨害公務罪證明確，適用刑法第一百卅五條第一項、第一百四
    十條第一項、第二百七十七條第一項、第五十五條、第四十一條，罰金罰鍰提高
    標準條例第一條前段、第二條，爰審酌被告之素行、犯罪之動機、目的、手段、
    犯後態度及其他等一切情狀，傷害罪量處以有期徒刑四月，公然侮辱罪量處以有
    期徒刑二月，並均諭知易科罰金之折算標準，經核並無違誤，被告上訴意旨否認
    犯上開二罪，為無理由，應予駁回。駁回部分並定應執行刑為有期徒刑五月，並
    諭知易科罰金之折算標準。
四、公訴意旨又稱：被告徐啟明知汽車駕駛人飲酒後不能安全駕駛動力交通工具者，
    不得駕車，竟於八十九年七月廿一日廿三時許，以酒後吐氣酒精成份每公升０‧
    四五毫克不能安全駕駛之狀態，騎乘車號ＩＧＢ－六二三號機車，行經苗栗縣通
    霄鎮苗三七線六公里處，因不能安全操控前開機車，為執行路檢勤務之警員丁○○、乙○○查獲。因認為被告涉嫌刑法第一百八十五條之三之公共危險罪云云。
    查刑法第一百八十五條之三之公共危險罪，酒後駕車須以酒後吐氣酒精成分每公
    升含０．五五毫克，始能成立該條之罪，本件被告酒後吐氣酒精成分每公升含０
    ．四五毫克，尚不能成立該條之罪。被告上訴意旨指摘原判決此部分不當，為有
    理由，應由本院將原判決關於此部分及定執行刑部分撤銷改判，此部分爰依法為
    無罪之諭知。
據上論斷，應依刑事訴訟法第三百六十八條、第三百六十九條第一項前段、第三百六
十四條、第三百零一條第一項，刑法第五十一條第五款、第四十一條，罰金罰鍰提高
標準條例第一條前段、第二條，判決如主文。
本案經檢察官丙○○到庭執行職務。
中      華      民      國      九十     年       五      月     八     日
                                  臺灣高等法院臺中分院刑事第五庭
                                        審判長法  官  胡  森  田
                                              法  官  郭  同  奇
                                              法  官  姚  勳  昌
右正本證明與原本無異。
不得上訴。
                                              書記官  王  瑩  澤
中      華      民      國      九十     年       五      月     九     日
                                                                        Ｉ


司法院資訊處製作；財團法人民間司法改革基金會備份。
